【裁判字號】    98,台上,3771
【裁判日期】    980702
【裁判案由】    違反毒品危害防制條例
【裁判全文】
最高法院刑事判決            九十八年度台上字第三七七一號
上  訴  人  甲○○
上列上訴人因違反毒品危害防制條例案件，不服台灣高等法院台
中分院中華民國九十八年四月九日第二審判決（九十八年度上訴
字第五五三號，起訴案號：台灣台中地方法院檢察署九十七年度
毒偵字第四二０二號），提起上訴，本院判決如下：
    主  文
上訴駁回。
    理  由
按刑事訴訟法第三百七十七條規定，上訴於第三審法院，非以判
決違背法令為理由，不得為之。是提起第三審上訴，應以原判決
違背法令為理由，係屬法定要件。如果上訴理由書狀並未依據卷
內訴訟資料，具體指摘原判決不適用何種法則或如何適用不當，
或所指摘原判決違法情事，顯與法律規定得為第三審上訴理由之
違法情形，不相適合時，均應認其上訴為違背法律上之程式，予
以駁回。本件原判決援引第一審判決所載事實、證據及理由，維
持第一審論處上訴人甲○○施用第一級毒品（累犯）罪刑，駁回
其在第二審之上訴。卷查上訴人係警方依法列管之吸毒者，於民
國九十七年八月十二日下午經警至其住所查訪時，主動交付施用
剩餘之甲基安非他命一小包（施用第二級毒品部分業經判處罪刑
確定），並同意採尿送驗，而經查獲本件施用海洛因犯行。上訴
人雖否認其事，以其係於採尿前三、四日即因感冒咳嗽而服用愛
斯咳朗糖衣錠云云為辯，惟經第一審就上訴人所提該藥錠送行政
院衛生署管制藥品管理局鑑定結果，確認該藥錠檢出可待因（Co
deine ）成分，服用後尿液中可能檢出嗎啡、可待因陽性反應等
情，固有該局鑑定書在卷可參。然如僅服用該藥錠，而未施用海
洛因者，則尿液中可待因之濃度應大於嗎啡濃度，或至少嗎啡與
可待因濃度比例為小於二比一等情，亦有卷附法務部法醫研究所
九十三年十月十三日法醫毒字第０九三０００三五七四號函、高
雄醫學大學附設中和紀念醫院九十三年七月六日函可憑。以上訴
人送驗之尿液經氣相層析質譜儀分析法確認檢驗結果，「可待因
陽性（含量）五一二ng/ml、嗎啡陽性（含量）二三九四ng/ml」
等情，有警卷內附中山醫學大學附設醫院檢驗科藥物檢測中心尿
液檢驗報告可稽。換言之，上訴人尿液之嗎啡與可待因濃度比例
為大於四點六比一，依上開說明，其所辯僅服用該藥錠，而未施
用海洛因云云，自非可採。再就警詢筆錄及警員詹捷州於原審之
證述以觀，上訴人於警方查訪時，僅主動交付甲基安非他命一小
包及同意採尿送驗，並未供述本件施用海洛因犯行，顯無自首之
情事。第一審及原審判決業已論敘上述各節綦詳，上訴意旨猶指
摘原判決有理由不備、調查未盡之違法，實不足據以辨認原判決
已具備違背法令之形式要件。至量刑之輕重，係屬事實審法院得
依職權裁量之事項，苟以行為人之責任為基礎，且已斟酌刑法第
五十七條各款所列情狀而為刑之量定，復未逾越法定刑度，即不
容任意指為違法。原審維持第一審判決，以上訴人屢因施用毒品
經裁定觀察、勒戒、強制戒治及法院論罪科刑，復有本件犯行，
足見惡性非輕等一切情狀，依累犯加重其刑，處以有期徒刑一年
三月，既未逾越法定刑度，殊無違法可言。上訴意旨以其父母兄
長於九十五至九十七年間相繼去世，獨留上訴人照顧另一患有重
度精神障礙之胞兄為由，指摘原判決量刑過重、違反比例原則云
云，核係對原審刑罰裁量權之適法行使，任意指摘，亦非適法之
第三審上訴理由。本件上訴違背法律上之程式，應予駁回。
據上論結，應依刑事訴訟法第三百九十五條前段，判決如主文。
中    華    民    國  九十八  年    七    月    二    日
                      最高法院刑事第十庭
                          審判長法官  花  滿  堂
                                法官  黃  正  興
                                法官  陳  東  誥
                                法官  林  錦  芳
                                法官  洪  昌  宏
      本件正本證明與原本無異
                                      書  記  官
中    華    民    國  九十八  年    七    月    三    日
                                                     m


司法院資訊處製作；財團法人民間司法改革基金會備份。
